臺灣嘉義地方法院刑事判決
110年度易字第183號
公  訴  人  臺灣嘉義地方檢察署檢察官
被      告  張智偉


            彭嘉昱


上列被告因竊盜案件，經檢察官提起公訴（110年度偵字第891號
），本院判決如下：
    主  文
張智偉、彭嘉昱均無罪。
    理  由
一、公訴意旨略以：被告張智偉（起訴書誤載為彭嘉昱）於民國
    109年9月5日22時52分許，自南投縣竹山鎮某處，駕駛一部
    黑色TOYOTA自用小客車（2000年左右車型之CAMRY，車牌遮
    避），前往雲林縣林內鄉九芎村找被告彭嘉昱飲酒，隨後被
    告張智偉、彭嘉昱2人與一名不詳姓名之人會合後，被告張
    智偉將其行動電話（0000000000）關機。三人共同意圖為自
    己不法之所有，於109年9月6日1時32分許，共同乘上開車輛
    ，自雲林縣虎尾鎮南下，前往嘉義縣鹿草鄉馬稠後工業區園
    區二路，被告張智偉等人蒙面下面，隨即掀開兩邊地面人孔
    蓋，再使用客觀上可作為兇器使用之油壓剪等工具將兩端地
    下電纜線剪斷後，將電纜線綁在車輛上，並以車輛將電纜線
    663.2公尺（下稱系爭電纜線）拖出後竊取。嗣告訴人台灣
    電力股份有限公司（下稱台電）嘉義營業處人員發現，向警
    方報案，警方獲報後循線查得上情，因認被告二人均涉犯刑
    法第321條第1項第3款、第4款之加重竊盜罪嫌。
二、犯罪事實應依證據認定之，無證據不得認定犯罪事實；不能
    證明被告犯罪者，應諭知無罪之判決，刑事訴訟法第154條
    第2項、第301條第1項分別定有明文。而檢察官就被告犯罪
    事實，應負舉證責任，並指出證明之方法，刑事訴訟法第16
    1條第1項定有明文。因此，檢察官對於起訴之犯罪事實，應
    負提出證據及說服之實質舉證責任。倘其所提出之證據，不
    足為被告有罪之積極證明，或其指出證明之方法，無從說服
    法院以形成被告有罪之心證，基於無罪推定之原則，自應為
    被告無罪之諭知（最高法院95年度台上字第2828號判決意旨
    參照）。
三、公訴人認被告二人涉有上開竊盜罪嫌，無非係以被告二人於
    警詢及偵訊時之陳述、告訴代理人郭○○於警詢、偵查中之證
    詞、嘉義縣警察局刑警大隊受理刑事案件報案三聯單、台電
    電力（訊）線路失竊現場調查報告表、線路失竊明細、外線
    設計圖、本處轄區導線失竊承攬商施工案件統計一覽表、贓
    物認領保管單、證人即嘉義縣警察局水上分局（下稱水上分
    局）偵查佐陳○○於偵查中之結證、行動電話號碼0000000000
    號（被告張智偉使用）、行動電話號碼0000000000號（被告
    彭嘉昱使用）之上網歷程、水上分局偵辦本轄電纜線竊盜案
    偵查報告及照片、臺灣雲林地方法院109年度訴字第188號判
    決、雲林縣警察局斗六分局110年3月8日雲警六偵字第11010
    00842號函所附之光碟照片等，為主要論據。
四、訊據被告二人均否認有何結夥攜帶兇器竊盜之犯行，被告張
    智偉辯稱：當天我去彭嘉昱家找他喝酒，當天不知道喝到何
    時，我不記得我何時離開他家。我當天駕駛我姊姊的車去找
    彭嘉昱，我們有用LINE聯絡喝酒的事情，我問他人在哪，然
    後就直接去他家。案發當天我沒有去案發現場偷電纜線等語
    ；被告彭嘉昱辯稱：當天張智偉有到雲林縣林內鄉九芎村找
    我，當時我在便利商店，他打電話問我在哪後，就來找我，
    我們本來要去喝酒，但因為我女友在家，我跟他聊了一下，
    我們就分開了。而0000000000號門號跟行動電話之前是我在
    使用，但後來我借給「葳葳」，我沒有問她為何該門號會出
    現在案發地點，我跟張智偉當天也沒有一起去案發地點，沒
    有偷電纜線等語。
五、經查：
(一)於109年9月6日3時53分至同日4時19分許，有1輛黑色自用小
    客車抵達嘉義縣○○鄉○○段00地號土地（下稱案發地點），3
    人從車上下車後，共同掀開人孔蓋後，將道路下方的電纜線
    拉扯出來，並以不明方式將電纜線剪斷，綁在車上後，再利
    用車輛將電纜線拖出，以此方式共同竊取系爭電纜線等情，
    此據告訴代理人於警詢時、證人陳○○於偵訊時證述明確（見
    嘉水警偵字第1090030091號卷，下稱警卷，第9-10頁；110
    年度偵字第891號卷，下稱偵卷，第33頁），並有電力（訊
    ）線路現場調查報告表、線路失竊明細表、水上分局偵辦本
    轄電纜線竊盜案偵查報告、110年6月28日嘉水警偵字第1100
    013764號函及所附車輛行車路線圖、毀損供電線路設備（修
    復費用、其他損害賠償）核算表-電纜線失竊各1份、監視器
    翻拍照片19張、電纜線照片、監視器錄影光碟各2張、本院
    勘驗筆錄1份在卷可查（見警卷第12-21頁；偵卷第36-38頁
    ；110年度易字第183號卷，下稱易卷，第117、145-161、28
    5-287頁），是此部分之事實，應堪認定。
(二)檢察官雖認本件係被告二人所為：
　1.被告張智偉固於本院準備程序時供稱：109年9月6日我去彭
    嘉昱住處找他喝酒，當天有喝酒，在場的人除了我跟他之外
    ，還有其他人，有男有女，但我不認識他們，我不知道喝到
    何時，也沒有記何時離開他家，當時我們有用LINE聯絡喝酒
    的事情等語（見易卷第264-265頁），與被告彭嘉昱於本院
    準備程序時供稱：當天我在林內鄉九芎村便利商店，張智偉
    打電話問我在哪，我說我在便利商店，他就來找我，我們原
    本要去喝酒，但是我在便利商店買完東西後，跟張智偉聊一
    下，我們就分開了，因為我女朋友在家，所以就沒有跟他去
    喝酒等語（見易卷第240-241頁），對於當天被告張智偉何
    以前往雲林縣林內鄉與被告彭嘉昱碰面，以及碰面後做何事
    等節，二人說法截然不同，而其等於本院審理時經本院質以
    為何二人說詞不符時，被告張智偉改供稱：時間太久，我真
    的記不起來等語（見易卷第293頁），被告彭嘉昱供稱：我
    忘記有沒有喝酒，印象中我女朋友在找我，我有回我家等語
    （見易卷第293頁），是其等所述是否為實，已非無疑，然
    亦不能僅憑其等不一致之供述，而遽認其等有為本件之犯行
    ，仍需有其他證據可佐，始能認定。
　2.證人陳○○於偵訊時證稱：本件是台電跟我們報案後，我們去
    調監視器檔案，發現作案的是一部黑色TOYOTA，看車型應該
    是2000年左右的CAMRY，現場作案很清楚，有3個人蒙面，車
    牌被遮蓋不清楚，作案後他們就逃離了。同一時間我們有聽
    聞嘉義市政府警察局第一分局（下稱嘉義市警局第一分局）
    也有電纜線遭竊，我們請警方提供車型給我們看，發現都是
    一樣的車輛（即警卷第15頁下方照片），經研判應該是同一
    團夥犯案，後來臺南也有傳出一樣的犯案情形，而且他們有
    被抓到，之後我們調取犯嫌的上網歷程，證明犯案前後他們
    有在現場出現，因為他們一個是雲林人，一個是南投人，平
    常不會到鹿草這邊，張智偉是南投人，他先到雲林跟彭嘉昱
    會合，手機就關機了，之後有發現彭嘉昱的手機從雲林跑到
    鹿草馬稠後工業區。另外張智偉於109年有在斗六開這台黑
    色CAMRY衝撞員警，當時的犯罪事實是他車上有一個乘客有
    下車去買手套跟面罩，另外張智偉也有好幾件竊取電纜線的
    前科等語（見偵卷第33頁），表示其係根據被告二人的行動
    電話上網歷程、位置、被告張智偉之前案及所駕駛之車輛、
    購買手套、面罩等，判斷本件為被告二人所為。
　3.然本院當庭勘驗卷附案發現場之監視器錄影檔案：
　⑴依該監視器錄影檔案畫面所示，雖有三名竊嫌共乘1輛自用小
    客車抵達現場，然因畫面關係，僅能判斷該自用小客車之顏
    色為黑色；對照卷內水上分局偵辦本轄電纜線竊盜案偵查報
    告內所附關於嘉義市警局第一分局偵辦竊案之車輛照片（見
    警卷第15頁），該照片內之車輛畫面亦模糊，並無足夠的特
    徵認定與本件竊取電纜線之竊嫌所使用之車輛為同一輛車；
    復對照卷內被告張智偉於雲林遭查獲之案件（下稱被告張智
    偉雲林案件）中，所駕駛之車輛照片22張（見偵卷第53-55
    頁），於該案中之車輛車頭左下方有白色油漆痕（見偵卷第
    55頁），然本件竊嫌所駕駛之黑色自用小客車車頭左下方並
    無此油漆痕，此經本院當庭勘驗並製成勘驗筆錄附卷可證（
    見易卷第285-287頁），是不能僅憑於案發現場出現的是黑
    色自小客車，即認與前開二案為同一輛車。
　⑵依該監視器錄影檔案畫面所示，竊嫌頭戴頭套、手戴手套，
    無法看到竊嫌之容貌，亦無法判斷手套之顏色及頭套之樣式
    ，是否與卷附被告張智偉雲林案件中所購買之手套、頭巾照
    片（見偵卷第59背面-60頁）樣式相符，亦有本院勘驗筆錄
    在卷足參（見易卷第285-287頁）。
  ⑶是依該監視器錄影檔案畫面所示，並無法判斷案發現場之黑
    色小客車，與證人陳○○所稱嘉義市警局第一分局所偵查之案
    件，及被告張智偉雲林案件所使用之車輛為同一輛車，亦無
    法判斷案發現場之三名竊嫌所使用之頭套、手套，與被告張
    智偉雲林案件中所購買之頭巾、手套樣式相符，更因竊嫌頭
    戴頭套，無法看清其等容貌，而無法僅就監視器錄影檔案所
    錄得之畫面，即認被告二人有參與其中。
  4.又對照行動電話號碼0000000000號、0000000000號之上網歷
    程紀錄（見警卷第22-24頁）：
  ⑴被告張智偉於警詢時，供稱其行動電話號碼為0000000000號
    （見警卷第2頁），而該行動電話門號之通聯基地台位置分
    別如下：
　①109年9月5日22時52分，南投縣○○鎮○○巷0○00號4樓頂。
　②109年9月5日23時52分，雲林縣○○市○○路0○00○0○00號。
　③109年9月6日0時0分，雲林縣○○市○○路000號。
　④109年9月6日0時18分，南投縣○○鎮○○路00○0號。
　⑤109年9月6日0時36分，雲林縣○○鄉○○村○○路000○0號。
　⑥109年9月6日7時52分，雲林縣○○鄉○○村○○○段00000000地號。
　⑦此有該門號之上網歷程1份存卷可查（見警卷第22-23頁）。
    依該行動電話門號基地台位置，復對照被告二人前開供述，
    可認定被告張智偉確實有於109年9月6日凌晨前往雲林縣林
    內鄉與被告彭嘉昱見面，於同日7時52分許其人仍位在雲林
    縣林內鄉，然不能僅因該門號在同日0時36分起至同日7時52
    分許並無通聯記錄，即遽認係遭被告張智偉蓄意關機進而遂
    行本件竊盜犯行。
  ⑵被告彭嘉昱自警詢、本院準備程序及審理時，均否認案發時0
    000000000號為其所使用，案發前其早已將該門號交給「葳
    葳」使用（見警卷第5-7頁；易卷第241、289頁）。縱然該
    門號為其所使用，然依該行動電話門號之通聯基地台位置：
  ①109年9月6日0時0分，雲林縣○○鄉○○段000000000地號。
  ②109年9月6日1時32分，雲林縣○○鎮○○路00○0號。
  ③109年9月6日5時34分，嘉義縣○○鄉○○村○○○○○00號3樓。
  ④有該門號之上網歷程1份存卷可稽（見警卷第24頁）。依該行
    動電話門號基地台位置，亦僅能證明被告彭嘉昱於109年9月
    6日5時34分可能出現在嘉義縣鹿草鄉豐稠村馬稠後農場附近
    ，然本件系爭電纜線遭竊之時間係在3時53分至同日4時19分
    ，業如前述，不能僅因被告彭嘉昱於同日5時34分可能出現
    在現場附近，而即往前推論其亦有在同日3時53分至同日4時
    19分前往案發現場竊取電纜線。 
六、綜上所述，被告二人雖然對於其等何以在案發當天見面乙節
    說法不一致，然本件並無足夠之直接或間接證據，足以證明
    系爭電纜線確為被告二人所為，故檢察官所舉之上揭證據，
    均不足以證明被告二人確有上開結夥三人以上攜帶兇器竊盜
    之犯意與犯行，則被告二人犯罪既屬不能證明，揆諸前揭規
    定及說明，自應為無罪之諭知。
據上論斷，依刑事訴訟法第301條第1項，判決如主文。
本案經檢察官邱朝智提起公訴，檢察官劉達鴻到庭執行職務。
中　　華　　民　　國　　111 　年　　1 　　月　　26　　日
                      刑事第一庭  法　官　吳育汝
以上正本證明與原本無異。
如不服本判決應於收受判決後20日內向本院提出上訴書狀，並應
敘述具體理由；其未敘述上訴理由者，應於上訴期間屆滿後20日
內向本院補提理由書（均須按他造當事人之人數附繕本）「切勿
逕送上級法院」。告訴人或被害人如對於本判決不服者，應具備
理由請求檢察官上訴，其上訴期間之計算係以檢察官收受判決正
本之日期為準。
中　　華　　民　　國　　111 　年　　1 　　月　　26　　日
                                  書記官  蘇春榕